臺灣高雄地方法院民事裁定
111年度抗字第113號
抗  告  人  張瑄文  


相  對  人  裕富數位資融股份有限公司

法定代理人  許國興  


上列當事人間本票裁定事件，抗告人對於中華民國111年8月12日
本院111年度司票字第6822號裁定提起抗告，本院裁定如下：
    主    文
抗告駁回。
抗告程序費用新臺幣壹仟元由抗告人負擔。
    理    由
一、抗告意旨略以：相對人執如附表所示本票（下稱系爭本票）
    向本院聲請准予強制執行，經本院以民國111年度司票字第6
    822號裁定准許在案，然伊已委託進行消債程序，並非惡意
    欠款，為此提起抗告，請求廢棄原裁定等語。
二、按執票人向本票發票人行使追索權時，得聲請法院裁定後強
    制執行，票據法第123 條定有明文。本票執票人依前開規定
    ，聲請法院裁定許可對發票人強制執行，性質上係屬非訟事
    件，此項聲請及抗告法院之裁定，僅依非訟事件程序，就本
    票形式上之要件是否具備予以審查為已足。又債務人依消費
    者債務清理條例（下稱消債條例）之規定聲請清算或更生者
    ，對於債務人之債權，於法院裁定開始更生或清算程序前成
    立者，為更生或清算債權。該項債權，除消債條例別有規定
    外，不論有無執行名義，非依更生或清算程序，不得行使其
    權利，法院裁定開始更生程序後，對於債務人不得開始或繼
    續訴訟及強制執行程序，消債條例第28條、第48條第2項分
    別定有明文，且消債條例第48條第2 項規定之情形只是例示
    ，當然包括對於債務人不得開始或繼續非訟程序。惟倘債務
    人尚未經法院裁定開始更生程序，或其聲請未經准許者，自
    無上開消債條例之適用，而無由限制債權人依非訟程序行使
    權利。　　
三、經查，相對人主張其執有抗告人簽發之系爭本票，本票上並
    載明免除作成拒絕證書、利息自到期日迄清償日止按年息20
    ﹪計付，經其於到期日即111年6月19日向抗告人提示後，抗
    告人尚積欠新臺幣（下同）3萬9000元，及自111年6月20日
    起，按法定最高利率即週年利率16﹪計算之利息未獲付款等
    情，業據提出與其所述相符之系爭本票為證，而相對人提出
    之系爭本票已具備本票應記載事項，合於票據法第120條規
    定，且發票名義人形式上亦為抗告人，故從形式上觀之，係
    屬有效之本票，並已屆到期日，則相對人依票據法第123條
    規定，聲請原法院裁定准予強制執行，即屬有據。原裁定據
    以准許強制執行，並無違誤。抗告人雖稱其已委託進行消債
    程序，並提出財團法人法律扶助基金會通知其補正資料之通
    知書為證，惟經本院查詢，抗告人至今尚無消債案件繫屬於
    全國各法院，此有消債事件查詢結果可稽，抗告人既未經法
    院裁定開始更生或清算程序，則依上開規定及說明，相對人
    尚無消債條例第28條第2 項所規定，非依更生或清算程序不
    得行使其權利之情形，自仍得聲請本票裁定。況本院就系爭
    本票裁定准予強制執行後，倘在執行程序進行中，抗告人經
    法院裁定開始更生程序，或依消債條例第19條第1 項第3 款
    裁定保全處分，強制執行程序將因此停止，不致影響抗告人
    其他債權人之受償，應無庸在抗告人經法院裁定開始更生程
    序前，即預慮該裁定結果，不許相對人就系爭本票聲請裁定
    准許強制執行取得執行名義。從而，抗告意旨指摘原裁定不
    當，聲明廢棄，為無理由，應予駁回。
四、本件抗告為無理由，抗告費用依職權確定為1,000元，由抗
    告人負擔。
五、據上論結，本件抗告為無理由，依非訟事件法第46條、第21
    條第2 項、第24條第1 項，民事訴訟法第495 條之1 第1 項
    、第449 條第1 項、第95條、第78條，裁定如主文。　　
中　　華　　民　　國　　111 　年　　11　　月　　30　　日
                  民事第一庭  審判長法  官  蔣志宗
                                    法  官  韓靜宜
                                    法  官  陳筱雯
以上正本係照原本作成。
本裁定不得再抗告。
中　　華　　民　　國　　111 　年　　11　　月　　30　　日
　　　　　　　　　　　　　　　　　　書記官  張宸維
附表：        編號 發票人 發票日 票面金額 (新台幣) 受款人 到期日 付款地 其他記載事項 001  抗告人 110年7月19日 5萬4000元 相對人 111年6月19日 高雄市○○區○○○路00號6樓 ①免除作成拒絕證書。 ②利息自   到期日迄清償日止按年息20﹪計付。